臺灣高等法院臺南分院民事裁定
109年度上國更一字第1號
上  訴  人  游啟忠  

被  上訴人  教育部  
法定代理人  潘文忠  
訴訟代理人  陳漢笙律師
            李漢中律師
上  一  人
複  代理人  郭俊廷律師
上列當事人間請求國家賠償事件，上訴人對於中華民國105年12
月30日臺灣嘉義地方法院第一審判決（105年度國更一字第1號）
，提起上訴，並為訴之變更，本院裁定如下：
    主  文
上訴人應於收受本裁定之日起五日內，補繳第二審裁判費新臺幣
1,500元，逾期即駁回變更之訴。
    理  由
一、按以一訴主張數項標的者，其價額合併計算之。但所主張之
    數項標的互相競合或應為選擇者，其訴訟標的價額，應依其
    中價額最高者定之。又訴之變更或追加，其變更或追加後訴
    訟標的之價額超過原訴訟標的之價額者，就其超過部分補徵
    裁判費。向第二審或第三審法院上訴，依第77條之13及第77
    條之14規定，加徵裁判費十分之五。於第二審為訴之變更、
    追加或依第54條規定起訴者，其裁判費之徵收，依前條第3
    項規定，並準用前項規定徵收之；民事訴訟法第77條之2第1
    項、第77條之15第3項、第77條之16第1項前段、第2項前段
    分別定有明文。
二、經查，上訴人於本院前審106年度上國字第6號國家賠償事件
    ，其上訴聲明關於請求勞保費部分，為先位聲明：請求被上
    訴人應給付上訴人民國（下同）95年8月1日至99年7月31日
    原應由雇主繳付可取得利益之勞保費新臺幣（下同）161,61
    6元；備位聲明亦為：請求被上訴人應給付上訴人95年8月1
    日至99年7月31日原應由雇主繳付可取得利益之勞保費161,6
    16元（見106上國6卷二第65至66頁）。嗣上訴人不服前審判
    決，提起上訴，經最高法院以109年度台上字第1212號判決
    廢棄發回本院。而上訴人於本院109年度上國更一字第1號國
    家賠償事件中，歷經多次整合先備位聲明、追加及變更上訴
    聲明後，其最後上訴聲明關於請求勞保費部分，則變更為被
    上訴人應給付上訴人110 年9 月11日至114 年9 月10日必須
    由上訴人繳付之勞保費210,624元（見109上國更一1卷二第1
    34頁）。上開變更後訴訟標的之價額為210,624元，超過原
    訴訟標的之價額161,616元，就其超過部分即49,008元（210
    ,624元-161,616元＝49,008元），自應補徵裁判費。經核該
    超過部分應徵第二審裁判費1,500元，未據繳納，為此，茲
    限上訴人應於收受本裁定之日起5日內逕向本院如數補繳，
    逾期未繳，即駁回其變更之訴，特此裁定。
中　　華　　民　　國　　110 　年　　8 　　月　　6 　　日
                  民事第三庭    審判長法  官  張世展 
　　　　　　　  
                                      法  官  莊俊華 
　　　　　　　　　　　　　　　　　　 
                                      法  官  黃佩韻  
以上正本係照原本作成。
不得抗告。
中　　華　　民　　國　　110 　年　　8 　　月　　6 　　日

                                      書記官  黃玉秀